最　高　行　政　法　院　裁　定
　　　　　　　　　　　　　　　94年度裁字第00125號
上　訴　人　乙○○
被 上訴 人　勞工保險局
代　表　人　甲○
上列當事人間因勞保事件，上訴人不服中華民國92年8月13日臺
北高等行政法院91年度訴字第2446號判決，提起上訴。本院裁定
如下：
　　主  文
上訴駁回。
上訴審訴訟費用由上訴人負擔。
　　理  由
一、按對於高等行政法院判決上訴，非以其違背法令為理由，不
    得為之，行政訴訟法第242條定有明文。是當事人依行政訴
    訟法第243條第1項規定，以高等行政法院判決有不適用法規
    或適用法規不當為上訴最高行政法院之理由時，其上訴狀或
    理由書應有具體之指摘，並揭示該法規之條項或其內容。若
    係成文法以外之法則，應揭示該法則之意旨。倘為司法院解
    釋、或本院之判例，則應揭示該判解之字號或其內容。上訴
    狀或理由書如未依此項方法表明者，即難認為已對高等行政
    法院判決之違背法令有具體之指摘，其上訴自難認為合法。
二、本件上訴人對於臺北高等行政法院91年度訴字第2446號判決
    提起上訴，雖以：上訴人於原審提出臺大醫院民國67年8月
    9日之診字第10783號診斷證明書，並未登載兩膝關節有受傷
    之記載為證，然原審對此並未加以確認，而依被上訴人特約
    醫師之推測誤導，認本件傷殘給付為上訴人67年之舊傷之遺
    存傷害，原審判決實有違證據法則及最高行政法院71年度判
    字第461號判決意旨。且該診斷證明書確實符合最高行政法
    院39年判字第2號判例，而被上訴人並未能就其所主張之事
    實提出證明，上訴人對此於原審屢屢指陳，原審竟不予採證
    ，原審判決實有違背法令及採證邏輯。又財團法人天主教耕
    莘醫院（下稱耕莘醫院）90年5月11日出具同日治療終止審
    定殘廢之勞工保險殘廢診斷書，載殘廢近因為兩側下肢強挫
    傷，被上訴人為推卸理賠責任，乃假借其特約醫師指稱與67
    年之舊傷有關，且因當年上訴人拒絕手術治療，僅以包石膏
    治療，骨折癒後變形在所難免，又因包石膏長久，兩膝關節
    活動受限在所難免，被上訴人此項引伸與描繪為原審所採，
    故原審判決有理由矛盾之違法。另被上訴人執耕莘醫院90年
    10月16日函復被上訴人之有關上訴人病歷摘錄單，稱本次傷
    害由Ｘ光片判斷與二十二年前之舊傷有因果關係。然查該病
    歷摘錄單並未敘明二十二年前該次骨折即有遺存運動障害，
    而遺有運動障害必需要遺存之障害達到喪失正常生理運動範
    圍二分之一或三分之一以上時，始符合勞保殘廢給付標準表
    之標準始能獲得理賠，且勞保保險條例第55條第8款訂有給
    付之規定，而現被上訴人不以是項規定查明事實，僅依其特
    約醫師之認定推測認定為二十二年前傷及兩膝關節為其認定
    之依據，原審即依被上訴人之主張為其判決之理由，而勞工
    保險條例第55條第8、9款之規定，准許原已局部殘廢者，因
    同一部位殘廢程度加重，或其他部位成殘者，亦得以領取殘
    廢給付，故原審之認定顯欠合理等語，為其論據。
三、經查本件原審法院認定上訴人不得請領殘廢給付，係以本件
    被上訴人於審核時，除以上訴人檢附之診斷書等書面資料予
    以審核外，另向門診追蹤治療並出具殘廢診斷書之耕莘醫院
    查詢上訴人之就診情形。且依勞工保險局組織條例第11條第
    2項及勞工保險條例第28條、第56條及同條例施行細則第61
    條規定賦予被上訴人於審核保險給付認有必要時，得調查、
    複檢及調閱相關病歷資料之權限，是被上訴人就其主張，已
    舉上訴人檢附之診斷書等書面資料、耕莘醫院90年10月16日
    函復之有關上訴人病歷摘錄單為證，各該證據堪認積極而洽
    當且對應證事實確能證明者，是被上訴人已盡舉證之責，經
    核原審判決業已對於上訴人之主張說明不採之理由，自無違
    本院39年判字第2號判例意旨。又上訴人所舉本院71年度判
    字第461號判決，係就個案為之，與本件情節不同，且非判
    例，自無拘束本件審理之效力。上訴人其餘上訴理由，僅係
    就原審取捨證據，認定事實之職權行使，指摘其為不當，難
    認為對原審法院判決之如何違背法令已有具體之指摘，至上
    訴人另稱本件可適用勞工保險條例第55條第8、9款之規定，
    惟其要件係指被保險人因原局部殘廢已為投保勞保後發生之
    殘廢，經給付殘廢給付後再度成殘之規定，與本件情形不同
    ，上訴人主觀法律見解，自不得執為原審判決適用法律不當
    之理由。從而，依首開說明，其上訴為不合法，應予駁回。
四、依行政訴訟法第249條第1項前段、第104條、民事訴訟法第
    95條、第78條，裁定如主文。
中    華    民    國    94    年    1     月    27    日
                  第三庭審判長法  官　林　清　祥
                              法  官  吳  明  鴻
                              法  官　鍾　耀　光
                              法  官　姜　仁　脩
                              法  官　胡  國  棟
以  上  正  本  證  明  與  原  本  無  異
中    華    民    國    94    年    1    月    27     日
　　　　　　　　　　　　　　　書記官　莊　俊　亨
